臺灣士林地方法院交通事件裁定　　　　　94年度交聲字第7 號
原處分機關　臺北市交通事件裁決所
異　議 人
即受處分人　甲○○
上列受處分人因違反道路交通管理處罰條例案件，對於臺北市交
通事件裁決所於中華民國93年10月13日所為之北市裁3 字第裁22
－Ａ4Ｎ104046 號裁決，聲明異議，本院裁定如下：
    主  文
異議駁回。
    理  由
一、按駕駛人駕駛車輛或行人在道路上，應遵守道路交通標誌、
    標線、號誌之指示、警告、禁制規定，並服從執行交通勤務
    之警察或依法令執行指揮交通及交通稽查任務人員之指揮；
    而汽車駕駛人，爭道行駛，在多車道不依規定駕車者，處新
    臺幣（下同）600 元以上1,800 元以下罰鍰；另汽車駕駛人
    ，有違反上開規定情形者，除依原條款處罰鍰外，並記違規
    點數1 點，道路交通管理處罰條例第4 條第1 項、第45條第
    4 款及第63條第1 項第1 款分別定有明文。
二、本件異議人即受處分人甲○○駕駛車號297 ─ＣＤ號之營業
    小客車，於民國93年6 月23日凌晨0 時31分許，行經臺北市
    臺北橋往臺北縣方向上橋引道時，因違規行駛於該引道機車
    專用道，適為在該處執勤之員警當場攔停以受處分人有前揭
    違反道路交通管理處罰條例第45條第4 款規定之行為掣單舉
    發，並當場交受處分人簽收，受處分人並未於舉發通知單上
    所載之應到案日期（即93年7 月8 日）前向原處分機關到案
    ，原處分機關乃依道路交通管理處罰條例第45條第4 款及第
    63條第1 項第1 款之規定，並因受處分人逾到案日30日以上
    ，再依違反道路交通管理事件統一裁罰基準及處理細則第44
    條第1 項及基準表之規定，於93年10月26日裁處受處分人最
    高額罰鍰1,800 元，並就上開違規行為記違規點數1 點。
三、受處分人於聲明異議狀內固自承其駕駛上開車輛於前揭時、
    地確曾行駛機車專用道之事實，然仍辯稱：案發路段於案發
    時，行駛之機車數量甚少，應該開放給小客車行駛，以維護
    人民使用路權云云。經查：受處分人甲○○前開違規事實業
    據受處分人異議意旨所自承，且有舉發單及舉發機關臺北市
    政府警察局交通警察大隊93年12月9 日北市警交大3 字0000
    00000000號函在卷可稽，應可認定。受處分人雖以前詞置辯
    ，然核該等辯詞與其違規責任之成立無涉，且車道之規劃是
    否能夠符合效率原則，本屬地方自治行政機關依照各地方交
    通流量需要加以規劃之職權，而非司法機關所能加以審查，
    若受處分人對於道路設計如何符合效率有所建言，應循適當
    管道向有關行政機關陳情，請求改善，要不能以此為解免違
    規責任之理由，自屬當然。本件事證明確，受處分人所有之
    上開汽車確有前開違規行為，應堪認定。受處分人上開所辯
    ，顯無理由
四、綜上所述，受處分人所有之上開汽車確有於前揭時間在多車
    道不依規定駕車而爭道行駛之行為，自屬違反道路交通管理
    處罰條例第45條第4 款之規定，而受處分人未於舉發通知單
    上所載應到案日期前向原處分機關到案，是原處分機關依道
    路交通管理處罰條例第45條第4 款及第63條第1 項第1 款、
    違反道路交通管理事件統一裁罰基準及處理細則第44條第1
    項及前揭基準表之規定裁處受處分人最高額罰鍰，並就上開
    違規行為記違規點數1 點，經核並無違誤。本件受處分人猶
    執前詞，指摘原處分不當，自無理由，應予駁回。
據上論斷，應依道路交通案件處理辦法第19條，裁定如主文。
中　　華　　民　　國　　94　　年　　1 　　月　　5 　　日
                  交通法庭法  官  王沛雷
上正本正明與原本無異。
如不服本裁定應於送達後5日內向本院提出抗告狀。
                          書記官　詹志鵬
中　　華　　民　　國　　94　　年　　1 　　月　　11　　日
